【裁判字號】    90,易,2082
【裁判日期】    900815
【裁判案由】    竊盜
【裁判全文】
臺灣臺中地方法院刑事判決                          九十年度易字第二八二號
    公  訴  人  臺灣台中地方法院檢察署檢察官
    被      告  甲○○
右列被告因竊盜案件，經檢察官提起公訴（九十年度偵字第七四○○號），本院判決
如左：
    主  文
甲○○結夥三人以上攜帶兇器竊盜，處有期徒刑捌月；緩刑參年；扣案之鐮刀壹把沒
收。
    事  實
一、甲○○與乙○○（前於民國八十六年間，因違反麻醉藥品管理條例案件，經法院
    判處有期徒刑六月，於八十六年四月七日確定，復經送監執行，甫於八十七年十
    月十日執行完畢）、丙○○（曾因盜匪、搶奪、藥事法、妨害公務等案件、分別
    經法院判處有期徒刑七年二月、八月、六月、十月確定，且定應執行刑有期徒刑
    九年，並於八十四年十二月二十六日起，送監執行，嗣於八十九年十二月十五日
    起假釋付保護管束，迄於九十三年六月一日止，現仍於假釋中）、（乙○○、丙○○二人另案拘緝中）等三人，於民國（下同）九十年四月十九日十三時許，由
    丙○○駕駛甲○○租得之車牌號碼Ｃ六—二三四七號自小客車，途經台中縣新社
    鄉福興村和興巷頭櫃產業道路，見路旁丁○○檳榔園結滿檳榔果實纍纍，竟共同
    基於意圖為自己不法所有犯意聯絡，謀由丙○○在旁把風，甲○○在車上接應，
    乙○○則持所有可作為凶器使用之鐮刀一把，竊得丁○○所有之檳榔果一束（約
    五百粒價值一百七百五十元），適時為丁○○發覺，旋駕車逃逸，嗣為丁○○追
    趕攔捕逮獲，經報警處理，並扣得乙○○等人於沿途棄置之鐮刀一把、及沿途棄
    置及車上檳榔共二百二十粒。
二、案經台中縣警察局東勢分局報告臺灣臺中地方法院檢察署檢察官偵查起訴。
    理  由
一、訊據被告甲○○對於其等三人，於九十年四月十九日十三時許，由丙○○駕駛甲○○租得之車牌號碼Ｃ六一二三四七號自小客車，途經台中縣新社鄉福興村和興
    巷頭櫃產業道路，為警逮捕，並經警於沿途棄置及車上查獲檳榔共二百二十粒之
    事實並不諱言，惟否認其有參與竊盜犯行，辯稱當時伊在車上睡覺，伊只知道乙○○有下車說要去尿尿，是後來被人圍起來才醒的云云。惟查被告等如何約好去
    偷割檳榔，鐮刀一把係被告乙○○所有，如何由丙○○把風，乙○○割取檳榔果
    及其等因怕讓人發現車上有偷割之檳榔，就沿途棄置及車上之檳榔及鐮刀等情，
    已據被告甲○○於警訊及檢察官偵查中供承甚詳（見甲○○九十年四月十九日警
    訊筆錄及四月二十日檢察官訊問筆錄）且核與被害人丁○○指訴、證人呂滿證述
    情節相符，並有贓物認領保管單一紙，照片八張等附卷，及鐮刀一把扣案可證。
    本件事證明確，被告甲○○前開辯解，顯為事後卸責之詞，應不可採信，其等竊
    盜犯行，均堪以認定。
二、查鐮刀之工具，主要構成部分為鐵質，其質地堅硬，前段具有鋒利之刀刃，後段
    為木質且具有一定重量之把手，以之揮砍、擊打，足以傷害人之生命，具有客觀
    上之危險性，自屬兇器。被告等攜帶上開扣案之鐮刀一把，竊取他人動產之檳榔
    之犯行，核其等所為係犯刑法第三百二十一條第一項第三款、第四款之結夥三人
    以上攜帶兇器竊盜之加重竊盜罪。被告三人間，有犯意聯絡及行為分擔，均為共
    同正犯。爰審酌被告等之素行、犯罪之動機、目的、手段，犯罪所得財物並不多
    等一切情狀，量處如主文所示之刑。末查被告甲○○前未曾受有期徒刑以上刑之
    宣告，有本院刑事被告前科紀錄表在卷可按，其經此教訓，當知警惕而無再犯之
    虞，本院綜核各情，所宣告之刑，認以暫不執行為適當，併予宣告緩刑三年，以
    啟自新。至扣案之鐮刀一把，為同案被告乙○○所有且供犯罪所用之工具，應依
    刑法第三十八條第一項第二款規定，予以宣告沒收。
三、丙○○、乙○○部分，另行審結。
據上論斷，應依刑事訴訟法第二百九十九條第一項前段，刑法第三百二十一條第一項
第三款、第四款、第二十八條、第七十四條第一款、第三十八條第一項第二款，判決
如主文。
中      華      民      國      九十      年      八      月    十五    日
                                  臺灣臺中地方法院刑事第二庭
                                        法  官  柯  崑  輝
右正本證明與原本無異。
如不服本判決，應於送達後十日內向本院提出上訴狀（須附繕本)，上訴於台灣高等?
k院台中分院。
                                        書記官
中      華      民      國      九十      年      八      月    十五    日
附錄論罪科刑法條
刑法第三百二十一條
犯竊盜罪而有左列情形之一者，處六月以上五年以下有期徒刑：
一  於夜間侵入住宅或有人居住之建築物、船艦，或隱匿其內而犯之者。
二  毀越門扇、牆垣或其他安全設備而犯之者。
三  攜帶兇器而犯之者。
四  結夥三人以上而犯之者。
五  乘火災、水災或其他災害之際而犯之者。
六  在車站或埠頭而犯之者。
前項之未遂罰之。


司法院資訊處製作；財團法人民間司法改革基金會備份。
